臺灣臺中地方法院刑事裁定
111年度聲字第1859號
聲  請  人  臺灣臺中地方檢察署檢察官
受  刑  人  葉宗祐



上列聲請人因受刑人數罪併罰有二裁判以上，聲請定其應執行之
刑（111年度執聲字第1314號），本院裁定如下：    
    主    文
葉宗祐犯如附表所示各罪所處之刑，應執行有期徒刑肆年。
    理    由
一、聲請意旨略以：受刑人葉宗祐犯如附表所示之罪，先後判決
    確定如附表，爰依刑事訴訟法第477條第1項、刑法第53條及
    第51條第5款規定，聲請定應執行之刑等語。
二、裁判確定前犯數罪者，併合處罰之。但有下列情形之一者，
    不在此限：一、得易科罰金之罪與不得易科罰金之罪。二、
    得易科罰金之罪與不得易服社會勞動之罪。三、得易服社會
    勞動之罪與不得易科罰金之罪。四、得易服社會勞動之罪與
    不得易服社會勞動之罪。前項但書情形，受刑人請求檢察官
    聲請定應執行刑者，依第51條規定定之，刑法第50條定有明
    文。又數罪併罰而分別宣告其罪之刑，宣告多數有期徒刑者
    ，於各刑中之最長期以上，各刑合併之刑期以下，定其應執
    行之刑期，但不得逾30年，刑法第51條第5款亦有明文。
三、查受刑人葉宗祐分別於：㈠民國108年10月26日犯施用第一級
    毒品罪，經本院以109年度訴字第390號判決判處有期徒刑10
    月確定（如附表編號1所示）；㈡108年5月26日、108年6月6
    日分別犯施用第一級毒品罪，經本院以108年度訴字第2709
    號判決判處有期徒刑10月、10月確定（如附表編號2、3所示
    ）；㈢108年11月25日犯竊盜罪，經臺灣南投地方法院（下稱
    南投地院）以109年度投簡字第355號判決判處有期徒刑5月
    確定，如易科罰金，以新臺幣1仟元折算1日確定（如附表編
    號4所示）；㈣108年12月17日犯施用第一級毒品罪，經南投
    地院以109年度審訴字第121號判決判處有期徒刑9月確定（
    如附表編號5所示）；㈤108年11月5日犯竊盜罪，經南投地院
    以109年度投簡字第432號判決判處有期徒刑4月確定（如附
    表編號6所示）；㈥108年11月12日犯加重竊盜罪、108年11月
    20日、108年12月1日分別犯竊盜罪，經本院以109年度易字
    第318號判決判處有期徒刑8月、3月、4月確定，得易科罰金
    部分，應執行處有期徒刑6月，如易科罰金以新臺幣1仟元折
    算1日（如附表編號7、8、9所示）；又前開㈠㈡2案經本院以1
    09年度聲字第3122號裁定定應執行處有期徒刑2年2月確定等
    情，有上開判決書、裁定、臺灣高等法院被告前案紀錄表各
    1份在卷可稽。而本件受刑人所犯如附表編號4、6、8、9所
    示得易科罰金及易服社會勞動之罪，與附表編號1、2、3、5
    、7所示不得易科罰金及不易服社會勞動之罪，核屬刑法第5
    0條第1項但書第1款所示不得併合處罰之情形，然因受刑人
    就如附表所示各罪已請求檢察官聲請定應執行刑，此有受刑
    人葉宗祐於111年5月31日日所提出之「臺灣臺中地方檢察署
    刑法第50條第1項但書案件是否請求定應執行刑調查表」1紙
    附卷可稽，是檢察官聲請定其應執行之刑，經核與法律規定
    相符，爰依法定其應執行之刑。
四、次按數罪併罰之定應執行之刑，係出於刑罰經濟與責罰相當
    之考量，並非予以犯罪行為人或受刑人不當之利益，為一種
    特別的量刑過程，相較於刑法第57條所定科刑時應審酌之事
    項係對一般犯罪行為之裁量，定應執行刑之宣告，乃對犯罪
    行為人本身及所犯各罪之總檢視，除應考量行為人所犯數罪
    反應出之人格特性，並應權衡審酌行為人之責任與整體刑法
    目的，包含各別刑罰規範之目的、輕重罪間體系之平衡、整
    體犯罪非難評價、各行為彼此間之偶發性、與被告前科之關
    聯性、各行為所侵害法益之專屬性或同一性、數罪對法益侵
    害之加重效應、罪數所反映之被告人格特性與犯罪傾向、社
    會對特定犯罪例如一再殺人或販毒行為處罰之期待等因素，
    在量刑權之法律拘束性原則下，依刑法第51條第5 款之規定
    ，採限制加重原則，以宣告各刑中之最長期為下限，各刑合
    併之刑期為上限，但最長不得逾30年，資為量刑自由裁量權
    之外部界限，並應受法秩序理念規範之比例原則、平等原則
    、責罰相當原則、重複評價禁止原則等自由裁量權之內部抽
    象價值要求界限之支配，使以輕重得宜，罰當其責，俾符合
    法律授與裁量權之目的，以區別數罪併罰與單純數罪之不同
    ，兼顧刑罰衡平原則（最高法院96年度台上字第7583號、10
    0 年度台上字第21號判決意旨參照）。再者，法院於酌定執
    行刑時，不得違反刑法第51條之規定，並應體察法律規範之
    目的，謹守法律內部性界限，以達刑罰經濟及恤刑之目的。
    法院依刑法第51條第5 款定執行刑者，宜注意刑罰邊際效應
    隨刑期而遞減及行為人所生痛苦程度隨刑期而遞增之情形，
    並考量行為人復歸社會之可能性，妥適定執行刑。執行刑之
    酌定，並宜綜合考量行為人之人格及各罪間之關係；審酌各
    罪間之關係時，宜綜合考量數罪侵害法益之異同、對侵害法
    益之加重效應及時間、空間之密接程度，各罪間之獨立程度
    較高者，法院宜酌定較高之執行刑，但仍宜注意維持輕重罪
    間刑罰體系之平衡。
五、本院審酌受刑人所犯如附表所示之罪，就附表編號1、2、3
    、5，均係犯施用第一級毒品罪，罪質相同，應係受刑人對
    於毒品之成癮依賴、心理受制未能戒絕自拔所致，對該類多
    次施用毒品犯罪施以刑罰之邊際效應，通常均有所遞減，定
    刑時若未予以適度減輕，則行為人所生痛苦程度可能隨刑期
    而遞增，不利於日後復歸社會，惟仍應具有相當儆醒受刑人
    之效果；另編號4、6、7、8、9，均係犯竊盜罪，罪質相同
    ，均為侵害財產法益之犯罪，惟所侵害者係不同被害人之財
    產法益，乃係各自獨立之犯罪，是以所定之執行刑不宜從輕
    。為維持受刑人之責任與刑罰體系之平衡，並斟酌本件對全
    體犯罪應予之整體非難評價程度，暨前述各罪定應執行刑之
    外部界限（各宣告刑中刑期最長之有期徒刑10月以上，各刑
    合併之刑期即有期徒刑5年3月以下）及不利益變更禁止（編
    號1至3所示之罪前經定應執行有期徒刑2年2月，編號8、9所
    示之罪前經定應執行處有期徒刑6月，加計編號4至7所示之
    罪之宣告刑，其總和為4年10月）等內部界限等一切情狀為
    整體評價，復參酌受刑人對本件定應執行刑表示：請考量受
    刑人於服刑間學習技藝、充實生活，給予自新之機會等語，
    有本院詢問受刑人定應執行刑詢問意見表1紙（見本院卷第7
    3頁）在卷可憑，爰依法定其應執行之刑如主文所示。
六、末按數罪併罰中之一罪，依刑法規定得易科罰金者，若因與
    不得易科之他罪併合處罰結果而不得易科罰金時，原可易科
    部分所處之刑，自亦無庸為易科折算標準之記載（司法院釋
    字第144號、679號解釋意旨參照）。本案受刑人所犯如附表
    所示各罪，分屬得易科罰金之罪與不得易科罰金之罪，但因
    合併處罰之結果，本院於定其應執行之刑時，自無庸為易科
    罰金折算標準之記載，附此敘明。
七、依刑事訴訟法第477條第1項，刑法第53條、第51條第5款、
    第50條第2項，裁定如主文。
中　　華　　民　　國　　111 　年　　6 　　月　　30　　日
                  刑事第八庭    法  官  江文玉
上正本證明與原本無異。
如不服本裁定，應於送達後五日內，向本院提出抗告狀。
                                書記官  黃珮華
中　　華　　民　　國　　111 　年　　6 　　月　　30　　日
【附表】
編　　號  1 2 3 罪　　名  施用第一級毒品 施用第一級毒品 施用第一級毒品 宣告刑  有期徒刑10月 有期徒刑10月 有期徒刑10月 犯罪日期  108年10月26日 108年5月26日 108年6月6日 偵查(自訴)機關年度案號  臺中地檢108年度毒偵字第4090號 臺中地檢108年度毒偵字第3735號 臺中地檢108年度毒偵字第3735號 最　後 事實審 法院 臺灣臺中地方法院 臺灣臺中地方法院 臺灣臺中地方法院  案號 109年度訴字第390號 108年度訴字第2709號 108年度訴字第2709號  判決日期 109年3月17日 109年1月15日 109年1月15日 確　定 判　決 法院 臺灣臺中地方法院 臺灣臺中地方法院 臺灣臺中地方法院  案號 109年度訴字第390號 108年度訴字第2709號 108年度訴字第2709號  判決日期 109年04月01日 109年05月04日 109年05月04日 是否為得易科罰金案件       否      否      否  備註   臺中地檢109年度執字第6387號 臺中地檢109年度執字第8103號 臺中地檢109年度執字第8103號   編號1至3，經本院109年度聲字第3122號裁定定應執行處有期徒刑2年2月（臺中地檢109年度執更3778號）。   
編  　號  4 5 6 罪　　名  竊盜 施用第一級毒品 竊盜 宣告刑  有期徒刑5月，如易科罰金新臺幣1仟元折算1日 有期徒刑9月 有期徒刑4月，如易科罰金新臺幣1仟元折算1日 犯罪日期  108年11月25日 108年12月17日 108年11月5日 偵查(自訴)機關年度案號  南投地檢109年度偵字第670號 南投地檢109年度毒偵字第171號 南投地檢109年度偵字第209號 最　後 事實審 法院 臺灣南投地方法院 臺灣南投地方法院 臺灣南投地方法院  案號 109年度投簡字第355號 109年度審訴字第121號 109年度投簡字第432號  判決日期 109年7月14日 109年7月7日 109年11月25日 確　定 判　決 法院 臺灣南投地方法院 臺灣南投地方法院  臺灣南投地方法院   案號 109年度投簡字第355號 109年度審訴字第121號 109年度投簡字第432號  確定日期 109年08月12日 109年09月15日 109年12月23日 是否為得易科罰金案件         是        否        是    備  註  南投地檢109年度執字第1936號（臺中地檢109年度執助字第1781號） 南投地檢110年度執字第2132號 南投地檢110年度執字第39號（臺中地檢110年度執助字第83頁） 
編　　號  7 8 9 罪　　名  加重竊盜 竊盜 竊盜 宣告刑  有期徒刑8月 有期徒刑3月，如易科罰金新臺幣1仟元折算1日 有期徒刑4月，如易科罰金新臺幣1仟元折算1日 犯罪日期  108年11月12日 108年11月20日 108年12月1日 偵查(自訴)機關 年度案號  臺中地檢108年度偵字第35612號 臺中地檢108年度偵字第35612號 臺中地檢108年度偵字第35612號 最　後 事實審 法院 臺灣臺中地方法院 臺灣臺中地方法院 臺灣臺中地方法院  案號 109年度易字第318號 109年度易字第318號 109年度易字第318號  判決  日期 111年4月7日 111年4月7日 111年4月7日 確　定 判　決 法院 臺灣臺中地方法院 臺灣臺中地方法院 臺灣臺中地方法院  案號 109年度易字第318號 109年度易字第318號 109年度易字第318號  確定  日期 111年05月03日 111年05月03日 111年05月03日 是否為得易科罰金案件         否        是        是 備  註  臺中地檢111年度執字第6120號 臺中地檢111年度執字第6121號 臺中地檢111年度執字第6121號    編號8、9應執行處有期徒刑6月